【裁判字號】    99,上易,2051
【裁判日期】    990928
【裁判案由】    毒品危害防制條例
【裁判全文】
臺灣高等法院刑事判決                99年度上易字第2051號
上  訴  人
即  被  告  甲○○
上列上訴人因毒品危害防制條例案件，不服臺灣臺北地方法院99
年度易字第1965號，中華民國99年8 月10日第一審判決（起訴案
號：臺灣臺北地方法院檢察署99年度毒偵字第2319號），提起上
訴，本院判決如下：
    主  文
上訴駁回。
    理  由
一、按依刑事訴訟法第350 條、第361 條、第362 條、第367 條
    規定，不服地方法院之第一審判決而上訴者，須提出上訴書
    狀，並應敘述具體理由，為上訴必備之程式；其所提出之書
    狀未敘述上訴理由，或僅曾以言詞陳述上訴理由者，均應於
    上訴期間屆滿後20日內補提理由書於第一審法院。第一審法
    院經形式審查，認逾期未補提上訴理由者，應定期間先命補
    正；逾期未補正者，為上訴不合法律上之程式，應以裁定駁
    回。倘已提出上訴理由，但所提非屬具體理由者，則由第二
    審法院以上訴不合法律上之程式，判決駁回。而所謂具體理
    由，必係依據卷內既有訴訟資料或提出新事證，指摘或表明
    第一審判決有何採證認事、用法或量刑等足以影響判決本旨
    之不當或違法，而構成應予撤銷之具體事由，始克當之；倘
    僅泛言原判決認定事實錯誤、違背法令、量刑失之過重或輕
    縱，而未依上揭意旨指出具體事由，或形式上雖已指出具體
    事由，然該事由縱使屬實，亦不足以認為原判決有何不當或
    違法者（例如：對不具有調查必要性之證據，法院未依聲請
    調查亦未說明理由，或援用證據不當，但除去該證據仍應為
    同一事實之認定），皆難謂係具體理由，俾與第二審上訴制
    度旨在請求第二審法院撤銷、變更第一審不當或違法之判決
    ，以實現個案救濟之立法目的相契合，並節制濫行上訴（最
    高法院97年度台上字第892號判決意旨參照）。
二、本件原判決以上訴人即被告甲○○前曾因施用毒品案件，經
    臺灣臺北地方法院以96年度毒聲字第362 號裁定送勒戒處所
    觀察、勒戒後，認有繼續施用毒品之傾向，再經該院以97年
    度毒聲字第71號裁定令入戒治處所施以強制戒治，嗣經戒治
    處所評估認無繼續戒治之必要，於民國97年10月27日停止強
    制戒治出所執行完畢，並由臺灣臺北地方法院檢察署檢察官
    以97年度戒毒偵字第219 號為不起訴處分確定。又因竊盜案
    件，經臺灣臺北地方法院分別以96年度簡字第3906號、97年
    度易字第4 號判處有期徒刑6月、7月，經裁定應執行有期徒
    刑1年確定，於98年9月30日縮刑期滿執行完畢。詎仍不知悔
    改，竟基於施用第二級毒品甲基安非他命之犯意，於99年5
    月18日前1、2日內某時，在其臺北市○○區○○街148 號地
    下室之居處，以將甲基安非他命放入玻璃球內，燒烤產生煙
    霧而吸食之方式，施用甲基安非他命1次。嗣於99年5月18日
    15時45分許，被告搭乘友人羅世君騎乘之贓車，在臺北市中
    正區○○○路○段108 號前，為警查獲，經其同意採尿送驗
    結果，呈甲基安非他命陽性反應。上揭犯罪事實，業據被告
    於原審審理時坦承不諱，且被告於99年5 月18日為警查獲後
    ，經採集其尿液檢體送驗，結果確呈甲基安非他命陽性反應
    ，有台灣尖端先進生技醫藥股份有限公司濫用藥物檢驗報告
    書、應受尿液採驗人尿液檢體採集送驗紀錄表附卷可憑，足
    證被告自白核與事實相符，堪以採信。且查被告前曾於96年
    間，因施用毒品案件，經裁定送觀察勒戒、強制戒治及執行
    完畢釋放，於五年內再犯本件施用第二級毒品罪，事證明確
    ，其犯行洵堪認定。核被告所為，係犯毒品危害防制條例第
    10 條第2項之施用第二級毒品罪。被告施用前後持有甲基安
    非他命之低度行為，為施用之高度行為所吸收，不另論罪。
    復查被告於96年間，因竊盜案件，經臺灣臺北地方法院先後
    判處有期徒刑6月、7月，經裁定應執行有期徒刑1 年確定，
    於98年9 月30日縮刑期滿執行完畢，有本院被告前案紀錄表
    在卷可稽，其於受徒刑之執行完畢後，五年以內故意再犯本
    案有期徒刑以上之罪，為累犯，應依刑法第47條第1 項規定
    加重其刑。並審酌被告之素行，經執行觀察、勒戒、強制戒
    治後，仍未戒除吸毒惡習，施用毒品戕害其個人身心健康，
    及犯罪後坦承犯行之態度等一切情狀，量處有期徒刑4 月，
    並諭知易科罰金之折算標準，經核並無違誤。
三、本件被告不服原審判決提起上訴，理由泛謂：被告施用甲基
    安非他命，乃身心疾病，且係在自己居處施用，並非隨地為
    之，依情理法當可網開一面，可以引用刑法第59條之規定酌
    減其刑。原審竟謂被告不知悔改，與實情不符云云。惟查，
    被告前因施用毒品案件，經執行觀察、勒戒、強制戒治後，
    仍再犯施用毒品罪，原審認定被告不知悔改，並無不合。被
    告一再施用毒品，而施用第二級毒品罪之法定本刑為3 年以
    下有期徒刑(最低法定本刑為有期徒刑2 月)，難謂有刑法第
    59條所定犯罪之情狀顯可憫恕，認科以最低度刑仍嫌過重之
    情形，原判決未據以酌量，減輕其刑，自屬適法。綜上，被
    告未依卷內既有訴訟資料，具體指出或表明原判決有何不當
    或違法。被告上訴為不合法律上之程式，應予駁回，並不經
    言詞辯論為之。
四、據上論斷，應依刑事訴訟法第367條前段、第372條，判決如
    主文。
中    華    民    國    99    年    9     月    28    日
                  刑事第二十四庭審判長法  官  李錦樑
                                      法  官  陳恒寬
                                      法  官  張惠立
以上正本證明與原本無異。
不得上訴。
                                      書記官  陳珮茹
中    華    民    國    99    年    9     月    28    日

司法院資訊處製作；財團法人民間司法改革基金會備份。
